【裁判字號】    92,交上易,1612
【裁判日期】    920923
【裁判案由】    過失傷害
【裁判全文】
臺灣高等法院臺中分院刑事判決           民國九十二年度交上易字第一六一二號
    上  訴  人
    即  被  告  乙○○
右上訴人因過失傷害案件，不服臺灣臺中地方法院中華民國九十二年六月十九日第一
審判決（民國九十二年度交易字第三二四號，起訴案號：臺灣臺中地方法院檢察署民
國九十二年度偵字第六一一二號），提起上訴，本院判決如左：
    主  文
上訴駁回。
    事  實
一、乙○○於民國（下同）九十一年七月十九日十二時許，酒後駕駛車牌號碼七Ｑ－
    六四七六號自小客車，沿臺中縣大雅鄉○○路由清水鎮往臺中市方向行駛。途經
    同路一段一九一號前，理應酒後不得駕駛車輛，車輛行駛時，駕駛人應注意車前
    狀況，隨時採取必要之安全措施，及超車時應距前車保持半公尺以上之間隔始得
    超過，而依當時天候及路況良好，又無不能注意之情事，竟因不勝酒力，疏於注
    意車前狀況，因超車未保持安全間隔，致其所駕駛之前開車輛右後照鏡擦撞沿中
    清路同向行駛，由丙○○所騎乘之車牌號碼ＳＮＣ－０二五號機車，致丙○○人
    車倒地，受有頭部外傷合併臉部多處挫傷一乘三公分、門牙及牙齒斷裂三顆、左
    側下腹挫傷三乘四公分、右手前臂及腕部挫擦傷、左側肘部及腕部挫傷約二乘三
    公分、雙側膝部挫擦傷各約二乘三公分等傷害。乙○○經口呼氣酒精濃度為每公
    升０．五八亳克（酒醉駕車部分業經原法院豐原簡易庭判處拘役三十五日確定）
    。
二、案經丙○○訴由臺中縣警察局豐原分局報請臺灣臺中地方法院檢察署檢察官偵查
    起訴。
    理  由
一、訊據上訴人即被告（下稱被告）乙○○雖矢口否認有過失傷害之情事，並辯稱：
    伊跟隨前車行進，不知為何會發生車禍，伊車在汽車道上，並未超車云云。惟查
    右開事實，業經告訴人丙○○於偵查中指訴甚詳，復有道路交通事故調查報告表
    、酒精濃度呼吸測試表、刑法第一百八十五條之三、測試、觀察職務報告、舉發
    違反道路交通管理事件通知單、清泉醫院診斷證明書各一份附卷可佐。本案經送
    臺灣省臺中縣區車輛行車事故鑑定委員會鑑定及臺灣省車輛行車事故覆議鑑定委
    員會覆議結果，均認：「乙○○酒精濃度過量駕駛自小客車未注意車前狀況，超
    越同方向機車時未保持安全間隔，擦撞機車倒地，為肇事原因，丙○○無肇事因
    素」，有各該委員會函一份附卷可稽（見偵卷第十一頁）。按駕駛人酒後吐氣含
    量超過每公升０．二五亳克者，不得駕車；駕駛車輛應注意車前狀況，隨時採取
    必要安全措施；超車時應於前車左側保持半公尺以上之間隔超過，道路交通安全
    規則第一百十四條第二款、第九十四條第三項及第一百零一條第一款定有明文。
    被告駕車自應注意上述道路交通安全規定，而依附卷之交通事故調查報告表所載
    ，本件肇事時、地之天候、路況皆良好，則肇事當時被告並無不能注意之情事，
    其竟疏未注意及此，而擦撞告訴人丙○○騎乘之前開機車，致告訴人受有前開傷
    害。被告之過失駕車行為，與告訴人之傷害結果間，顯具有相當因果關係。至於
    證人劉翰麟於本院審理時證稱：本件車禍之時，被告之車子係在外側快車道上，
    警察測量現場之後，才請被告去醫院作酒精測試云云，亦無法作為有利於被告之
    認定。被告空言否認與置辯，係屬圖卸刑責之詞，不可採信。本案事證明確，被
    告犯行堪予認定，應予依法論科。
二、核被告所為，係犯刑法第二百八十四條第一項前段之過失傷害罪。被告酒醉駕車
    ，致人受傷，應依道路交通管理處罰條例第八十六條第一項之規定加重其刑。原
    審適用道路交通管理處罰條例第八十六條第一項、刑法第二百八十四條第一項前
    段、第四十一條第一項前段、罰金罰鍰提高標準條例第一條前段、第二條之規定
    ，審酌被告酒醉駕車致人受傷、告訴人所受損害、未與告訴人成立民事和解，以
    及被告之犯後態度等一切情狀，量處有期徒刑伍月，並諭知易科罰金之折算標準
    ，以示懲戒，其認事、用法及量刑，並無不當，被告上訴意旨否認犯罪，指摘原
    判決不當，為無理由，應予駁回。
三、據上論斷，應依刑事訴訟法第三百六十八條，判決如主文。
本案經檢察官甲○○到庭執行職務。
中      華      民      國    九十二     年      九      月    二十三   日
                                   臺灣高等法院臺中分院刑事第九庭
                                         審判長法  官  吳  重  政
                                               法  官  康  應  龍
                                               法  官  趙  春  碧
右正本證明與原本無異。
不得上訴。
                                               書記官  林  育  德
中      華      民      國    九十二     年      九      月   二十四    日
刑法第二百八十四條第一項：
因過失傷害人者，處六月以下有期徒刑、拘役或五百元以下罰金，致重傷者，處一年
以下有期徒刑、拘役或五百元以下罰金。
                                                                        Ｆ


司法院資訊處製作；財團法人民間司法改革基金會備份。
